臺灣基隆地方法院小額民事判決　　　　　　　　　九十二年度基小字第一六○六號
　　原　　　告　丙○○
　　訴訟代理人　甲　○
　　被　　　告　丁○○
　　訴訟代理人　乙○○
右當事人間請求損害賠償事件，本院於民國九十三年二月十日言詞辯論終結，判決如
下：
    主    文
被告應給付原告新臺幣伍仟玖佰玖拾玖元。
原告其餘之訴駁回。
訴訟費用新臺幣壹仟元由被告負擔四分之三即新臺幣柒佰伍拾元，餘由原告負擔。
本判決得假執行，但被告如以新臺幣陸仟元為原告預供擔保，得免為假執行。
    理由要領
一、原告主張：被告於民國九十二年七月七日下午四時十五分左右，在臺北市○○○
    路、懷寧街，駕駛車號四三九－ＬＥ號營業小客車未保持行車安全距離而撞及原
    告所有車號六Ｃ－七二○號營業小客車（以下簡稱系爭車輛），造成才更換三個
    月之後保險桿損壞，原告因此受有損害，包括修復費用新臺幣（下同）四千八百
    九十四元（工資部分二千七百六十元、零件部分二千一百三十元）及修理期間二
    日無法營業之損失共三千零二十六元，合計七千九百二十元，為此訴請判命被告
    如數賠償上開金額。
二、被告則以：其確於上開時間、地點駕車未保持行車安全距離而撞及系爭車輛，然
    保險桿可以修復，不須更換，更換之材料亦應予以折舊，且修復時間僅須一天等
    語，作為抗辯。
三、原告主張被告於九十二年七月七日下午四時十五分左右，在臺北市○○○路、懷
    寧街，駕駛車號四三九－ＬＥ號營業小客車未保持行車安全距離而撞及原告所有
    系爭車輛，業據原告提出臺北市政府警察局交通警察大隊交通事故肇事原因初步
    分析研判表影本一件為證，且為被告所不爭執，原告此部分之主張，自堪信為真
    實。
四、按因故意或過失，不法侵害他人之權利者，負損害賠償責任，民法第一百八十四
    條第一項前段定有明文；惟依民法第一百九十六條規定請求物被毀損所減少之價
    額，固得以修復費用為估定之標準，但以必要者為限，即修理材料以新品換舊品
    ，應予折舊。經查：
　(一)修復費用部分：原告雖主張系爭車輛後保險桿才更換三個月即遭被告撞壞，但為
　　被告所否認，原告既未舉證以實其說，自非可採。系爭車輛為八十四年九月出廠
　　，有汽車新領牌照登記書影本一件可稽，至九十二年七月七日車禍受損時止，依
　　營利事業所得稅查核準則第九十五條第六款規定：「固定資產提列折舊採用定率
　　遞減法者，以一年為計算單位，其使用期間未滿一年者，按實際使用之月數相當
　　於全年之比例計算之，不滿一月者，以月計」之方法計算結果，使用之時間應以
　　八年三月計，其汽車及附加零件已有折舊，應將折舊部分予以扣除。本院依行政
　　院所頒固定資產耐用年數表及固定資產折舊率之規定，運輸業用小客車之耐用年
　　數為四年，依定率遞減法每年折舊千分之四百三十八，則原告請求之修理費中零
　　件部分為二千一百三十四元，依上開標準計算之折舊額已逾原額之十分之九。按
　　採定率遞減法者，其最後一年之折舊額，加歷年折舊累計額，其總和不得超過該
　　資產成本原額之十分之九，爰依十分之九計算折舊額為一千九百二十一元（元以
　　上四捨五入），扣除折舊額後，原告所得請求之零件費用為二百十三元，連同不
　　應折舊之工資二千七百六十元，合計為二千九百七十三元。
　(二)營業損失部分：系爭車輛因上開事故受損，自九十二年七月八日起至同年七月九
　　日止在國都汽車股份有限公司土城服務廠進行修復，共計二日，有上開公司出具
　　之估價單在卷可憑，以系爭車輛受損狀況，其修復天數尚屬合理，而依原告提出
　　之台北市計程車客運商業同業公會九十一年一月十四日北市計客字（九一）第○
　　一二號函所示，二○○○ＣＣ以上動力計程小客車每車每日平均營業收入為一千
　　五百十三元，原告主張二日之營業損失為三千零二十六元，核屬有據。
五、從而，原告基於侵權行為之法律關係，請求被告給付五千九百九十九元，為有理
    由，應予准許，逾上開金額部分之請求，為無理由，應予駁回。
六、本件係小額程序為被告敗訴之判決，依民事訴訟法第四百三十六條之二十規定，
    應依職權宣告假執行，並依同法第三百九十二條第二項規定，依職權宣告被告為
    原告預供相當擔保金額後，得免為假執行。
七、本件訴訟費用額即第一審裁判費一千元，由被告負擔四分之三即七百五十元，其
　　餘二百五十元由原告負擔。
中　　　華　　　民　　　國　　九十三　　年　　　二　　　月　　二十四　　日
~B臺灣基隆地方法院基隆簡易庭
~B　　法　　　官　陳湘琳
右正本係照原本作成與原本無異。
對於本件判決如有不服，應於收受送達後二十日內向本院提出上訴書狀，上訴於本院
合議庭，並按他造當事人之人數附俱繕本。
當事人之上訴，非以判決違背法令為理由不得為之，上訴狀應記載上訴理由，表明下
列各款事項：
(一)原判決所違背之法令及其具體內容。
(二)依訴訟資料可認為原判決有違背法令之具體事實。
中　　　華　　　民　　　國　　九十三　　年　　　二　　　月　　二十四　　日
~B　　法院書記官　許世賢
